tr: Kilit Tipi: Kapalı taban; Çevirme; Açık taban; Diğer
sk-SK: Typ svorky: Uzavretá základňa; Vyklápací; Otvorená základňa; Iné
ja: クリートの種類: クローズドベース; フリップアップ; オープンベース; その他
lt-LT: Švartavimo stulpelio tipas: Uždara pagrindo; Atverčiamas; Atviro pagrindo; Kita
fr: Type de taquet: Coques fermées; Flip-up; Coque ouverte; Autre
en: Cleat type: Closed base; Flip-up; Open base; Other
nb: Klosstype: Lukket base; Vipp-opp; Åpen base; Annet
hu: Kötélzet típusa: Zárt alapú; Felpattintható; Nyitott alapú; Egyéb
cs: Typ vazáku: Uzavřená základna; Otočení směrem nahoru; Otevřená základna; Jiné
it: Tipo di bitta: Base chiusa; Ribaltabile; Base aperta; Altro
pt-PT: Tipo de cunho: Base fechada; Flip-up; Base aberta; Outro
el: Τύπος δέστρας: Κλειστή βάση; Απομάκρυνσης λίθων; Ανοιχτή βάση; Άλλο
zh-CN: 系缆墩类型: 封闭式底座; 上掀式; 开放式底座; 其他
es: Tipo de cornamusa: Base cerrada; Abatible; Base abierta; Otros
sv: Klosstyp: Sluten bas; Fälla upp; Öppen bas; Övrigt
hr-HR: Vrsta bitvice: Zatvorena baza; Preklopni; Otvorena baza; Ostalo
de: Klampentyp: Geschlossene Basis; Hochklappbar; Offene Basis; Sonstiges
zh-TW: 樁型: 封閉式; 翻轉; 開放式; 其他
bg-BG: Тип зацепка: Затворена база; Обръщане нагоре; Отворена база; Други
nl: Schoenplaattype: Gesloten basis; Opklapbaar; Open basis; Andere
vi: Loại cọc đầu dây: Lưng đóng; Lật lên; Mở phía sau; Khác
ru: Тип швартовой утки: Закрытое основание; Flip-up; Открытое основание; Другое
ko: 클리트 유형: 클로즈드 베이스; 플립업; 오픈 베이스; 기타
pt-BR: Tipo de presilha: Base fechada; Flip-up; Base aberta; Outro
pl: Typ łącznika: Zamknięta podstawa; Odchylany do góry; Otwarta podstawa; Inne
ro-RO: Tip tachet: Bază închisă; Tip flip-up; Bază deschisă; Altele
fi: Nastatyyppi: Suljettu pohja; Ylöskäännettävä; Avoin pohja; Muu
sl-SI: Vrsta priveznika: Zaprto podnožje; Zložljiv; Odprto podnožje; Drugo
th: ประเภทราวเกาะ: ฐานทึบ; พับขึ้น/ลงได้; ฐานโปร่ง; อื่นๆ
da: Støvletype: Lukket bund; Flip-up; Åben bund; Andet